【裁判字號】    96,訴,3233
【裁判日期】    970131
【裁判案由】    槍砲彈藥刀械管制
【裁判全文】
臺灣板橋地方法院刑事判決              96年度訴字第3233號
公  訴  人  臺灣板橋地方法院檢察署檢察官
被      告  甲○○
選任辯護人  歐翔宇律師
上列被告因違反槍砲彈藥刀械管制條例案件，經檢察官提起公訴
（96年度偵字第17591號），本院判決如下：
    主  文
甲○○未經許可，持有可發射子彈具有殺傷力之改造槍枝，處有
期徒刑年貳月，併科罰金新臺幣伍萬元，罰金如易服勞役，以
新臺幣壹仟元折算壹日。
扣案之改造手槍壹把（含彈匣壹個，槍枝管制編號：0000000000
號）沒收。
    事  實
一、甲○○明知未經中央主管機關許可，不得持有可發射子彈具
    有殺傷力之改造槍枝及子彈，竟仍於民國93年間，在臺北縣
    板橋市○○路49巷7 號10樓之住處，自真實姓名年籍不詳綽
    號「阿狗」之友人處，收受具殺傷力仿COLT廠半自動手槍製
    造之改造手槍1 把（含彈匣1 個，槍枝管制編號：00000000
    00號）及非制式直徑9.5 ±0.5MM 子彈18顆（採樣6 顆試射
    ，2 顆可擊發，認具殺傷力；4 顆無法擊發，認不具殺傷力
    ）、不具殺傷力之非制式直徑8.9 ±0.5MM 子彈6 顆等物後
    ，未經許可而持有之。嗣於96年7 月30日12時30分許，為警
    在上址查獲，並扣得上開改造手槍1 把（含彈匣1 個）、非
    制式子彈24顆等物。
二、案經臺北縣政府警察局海山分局報告臺灣板橋地方法院檢察
    署檢察官偵查起訴。
    理  由
一、訊據被告甲○○對於前揭事實，坦承不諱，並有上開改造手
    槍、子彈扣案可資佐證。再者，扣案之改造手槍、子彈，經
    送內政部警政署刑事警察局以性能檢驗法、試射法鑑定結果
    ，其中改造手槍1 把（含彈匣1 個，槍枝管制編號：000000
    0000號）認係仿COLT廠半自動手槍製造之槍枝，換裝土造金
    屬槍管而成，擊發功能正常，可供擊發適用子彈使用，認具
    殺傷力；改造子彈18顆，認均係非制式子彈，由金屬彈殼組
    合直徑9.5 ±0.5 MM金屬彈頭而成，採樣6 顆試射，2 顆可
    擊發，認具殺傷力；4 顆無法擊發，認不具殺傷力（則其餘
    未經試射之同型子彈12顆，尚無證據證明可擊發而具殺傷力
    ，爰認定為不具殺傷力）；改造子彈6 顆，認均係非制式子
    彈，由金屬彈殼組合直徑8.9 ±0.5 MM金屬彈頭而成，採樣
    2 顆試射，無法擊發，認不具殺傷力等情，有該局96年8 月
    8 日刑鑑字第0960118532號槍彈鑑定書1 份附卷可稽。本件
    事證明確，被告犯行洵堪認定，應予依法論科。
二、核被告所為，係犯槍砲彈藥刀械管制條例第8 條第4 項未經
    許可持有可發射子彈具有殺傷力之改造槍枝罪及同法第12條
    第4 項未經許可持有子彈罪。被告持有上開改造手槍、子彈
    之行為，已持續至95年7 月1 日新修正刑法施行後，逕適用
    新法即可，無庸比較新舊法。被告以一行為觸犯上開二罪名
    ，為想像競合犯，應從一重之未經許可持有可發射子彈具有
    殺傷力之改造槍枝罪論處。爰審酌被告未經許可持有具有殺
    傷力之改造槍枝及子彈，嚴重危害社會秩序，影響社會治安
    甚鉅，兼衡其犯罪動機、目的、持有之時間及數量、犯罪後
    坦承犯行之態度等一切情狀，量處如主文所示之刑，並就罰
    金部分，諭知易服勞役之折算標準。至選任辯護人雖以被告
    因一時好奇而收受上開槍、彈，並未持以犯罪，犯後亦深具
    悔意，本案有情輕法重等情狀，請求依刑法第59條再予酌減
    其刑云云。惟刑法第59條係關於裁判上減輕之規定，必於審
    酌一切之犯罪情狀，在客觀上顯然足以引起一般同情，認為
    縱予宣告法定最低刑度猶嫌過重者，始有其適用。而槍砲彈
    藥刀械管制條例於94年1 月26日修正施行前（舊法）第11條
    第4 項原規定：「未經許可，持有、寄藏或意圖販賣而陳列
    第1 項所列槍砲者，處1 年以上7 年以下有期徒刑，併科新
    臺幣700 萬元以下罰金」，修正後（新法）已刪除第11條之
    規定，並改於第8 條第4 項規定：「未經許可，持有、寄藏
    或意圖販賣而陳列第1 項所列槍枝者，處3 年以上10年以下
    有期徒刑，併科新臺幣700 萬元以下罰金」，其修正之立法
    理由為「依據目前實務經驗，發現許多槍擊案件，幾乎都是
    使用土（改）造槍枝，由此可見土（改）造槍枝危害之鉅，
    故有修正加重土（改）造槍枝刑度之必要，以避免持用土（
    改）造槍枝危害社會治安」等語，是前揭修法提高刑度之目
    的，即係為嚇阻持用改造槍枝之行為，故如認本案有法重情
    輕之情形，實有違修法之意旨；又被告明知違法，竟出於己
    意而同時持有槍、彈，且持有之時間長達數年，於客觀情況
    下實難認其有何情堪憫恕之情狀，自無從依刑法第59條酌減
    其刑，附此敘明。再本件被告持有槍彈之犯行已持續至96年
    7 月30日，亦無中華民國九十六年罪犯減刑條例之適用，亦
    此敘明。
三、扣案之上開改造手槍1 把（含彈匣1 個），屬槍砲彈藥刀械
    管制條例所規定之違禁物，應依刑法第38條第1 項第1 款規
    定宣告沒收。至具殺傷力之非制式直徑9.5 ±0.5MM 子彈2
    顆已試射擊發，剩餘彈殼、彈頭，不再具有子彈功能，已非
    違禁物，不予沒收；其餘不具殺傷力之子彈亦非違禁物，不
    予宣告沒收，均此敘明。
據上論斷，應依刑事訴訟法第299 條第1 項前段，槍砲彈藥刀械
管制條例第8 條第4 項、第12條第4 項，刑法第11條前段、第55
條、第42條第3 項、第38條第1 項第1 款，判決如主文。
本案經檢察官藍海凝到庭執行職務。
中    華    民    國    97    年    1    月     31    日
                  刑事第七庭  審判長法  官  胡堅勤
                                    法  官  吳佳穎
                                    法  官  李君豪
以上正本證明與原本無異。
如不服本判決，應於判決送達後10日內敘明上訴理由，向本院提
出上訴狀（應附繕本）。
                                    書記官  林文達
中    華    民    國    97    年    1     月    31    日
附錄本案論罪科刑法條全文
槍砲彈藥刀械管制條例第8條
未經許可，製造、販賣或運輸鋼筆槍、瓦斯槍、麻醉槍、獵槍、
空氣槍或第4條第1項第1款所定其他可發射金屬或子彈具有殺傷
力之各式槍砲者，處無期徒刑或5年以上有期徒刑，併科新臺幣1
千萬元以下罰金。
未經許可，轉讓、出租或出借前項所列槍枝者，處5年以上有期
徒刑，併科新臺幣1千萬元以下罰金。
意圖供自己或他人犯罪之用，而犯前二項之罪者，處無期徒刑或
7年以上有期徒刑，併科新臺幣1千萬元以下罰金。
未經許可，持有、寄藏或意圖販賣而陳列第1項所列槍枝者，處
3年以上10年以下有期徒刑，併科新臺幣700萬元以下罰金。
第1項至第3項之未遂犯罰之。
槍砲彈藥刀械管制條例第12條
未經許可，製造、販賣或運輸子彈者，處1年以上7年以下有期徒
刑，併科新臺幣500萬元以下罰金。
未經許可，轉讓、出租或出借子彈者，處6月以上5年以下有期徒
刑，併科新臺幣300萬元以下罰金。
意圖供自己或他人犯罪之用，而犯前二項之罪者，處3年以上10
年以下有期徒刑，併科新臺幣700萬元以下罰金。
未經許可，持有、寄藏或意圖販賣而陳列子彈者，處5年以下有
期徒刑，併科新臺幣300萬元以下罰金。
第1項至第3項之未遂犯罰之。


司法院資訊處製作；財團法人民間司法改革基金會備份。
